【裁判字號】    89,易,3795
【裁判日期】    891129
【裁判案由】    違反能源管理法
【裁判全文】
臺灣臺中地方法院刑事判決                        八十九年度易字第三七九五號
    公  訴  人  台灣台中地方法院檢察署檢察官
    被      告  甲○○
右列被告因違反能源管理法案件，經檢察官聲請簡易判決處刑（八十九年度偵字第一
三八八二號），本院沙鹿簡易庭認不宜以簡易判決處刑，移由本院刑事庭改依通常訴
訟程序審理，本院判決如左：
    主  文
甲○○共同未經許可而經營中央主管機關指定之能源產品之銷售業務，處有期徒刑參
月，如易科罰金，以參佰元折算壹日。扣案之油品壹仟貳佰公升、流量表壹台、抽油
馬達壹台、油槍壹支、價目表壹張、收據壹本及未據扣案之油槽一座，均沒收。
    事  實
一、甲○○明知未經許可，不得經營中央主管機關指定之能源產品之銷售業務，竟自
    民國八十九年四月九日起，以每月新台幣（下同）四萬七千元之代價，受僱於綽
    號「賴仔」而真實姓名年籍均不詳之成年男子，在台中縣龍井鄉○○路○段八三
    六號中港地磅旁之貨櫃屋，以向某不詳姓名年籍之成年男子，按每公升九．五元
    之價格買進添加不明溶劑之油品，再以每公升十．六元之價格，銷售予不特定之
    人供為車輛燃料使用之方式，而經營符合經濟部公告之能源產品認定基準附表所
    列之「柴油」規格項目第一款之油品銷售業務，其於八十九年四月二十六日十三
    時五十分許，正出售一百五十公升油品予陳正忠所駕駛之車牌號碼ＨＸ–九四五
    號聯結車時，為警當場查獲（此部分犯行業經本院沙鹿簡易庭以八十九年度沙簡
    字第三五三號判處拘役四十日確定），其經檢察官訊問後，諭令交保候傳，詎甲
    ○○竟因手頭拮据，而另起犯意，再自八十九年四月底起，再次受僱於綽號「賴
    仔」之男子，而未經許可，在上開地點經營「柴油」規格油品之銷售業務，嗣於
    八十九年五月二日十一時五十分許，其在上開地點正為官谷展所駕駛之車牌號碼
    ＳＶ–九四二號營業曳引車加油時，再度為警當場查獲，並扣得裝於油槽內之油
    品壹仟貳佰公升、流量表壹台、抽油馬達壹台、油槍壹支、價目表壹張及收據壹
    本。
二、案經台中縣警察局烏日分局報請臺灣臺中地方法院檢察署檢察官偵查起訴。
    理  由
一、訊據被告甲○○對於右揭事實，坦承在卷，核與當時正駕駛車牌號碼ＳＶ–九四
    二號營業曳引車前來上址加油之證人官谷展於警訊中證述情節相符，並有扣押證
    明筆錄一份、現場相片六幀、油品一千二百公升、流量表一台、抽油馬達一台、
    油槍一支、價目表一張及收據一本扣案可資佐證。至被告甲○○於本院審理中雖
    另辯稱：伊前於八十九年四月二十六日為警查獲未經許可銷售油品後，想做滿一
    個月領薪水後才不做，五月二日又被抓第二次等語。但查，被告甲○○前於八十
    九年九月十三日偵查中供承其於八十九年四月二十六日為警查獲後，就沒再營業
    ，但因沒有錢，後來另行起意又再做等語（見八十九年度偵字第一三八八二號偵
    查卷第十頁背面），足證被告甲○○乃係另起犯意而為本次犯行，本案事證明確
    ，被告甲○○犯行足堪認定，應予論科。
二、核被告甲○○所為，係犯能源管理法第二十條之一之未經許可而經營中央主管機
    關指定之能源產品銷售業務罪，其與綽號「賴仔」而真實姓名年籍均不詳之成年
    男子間，有犯意聯絡及行為分擔，應依共同正犯論處。又未經許可而經營中央主
    管機關指定之能源產品之銷售業務，其行為本具有反覆繼續性，自毋庸論以連續
    犯，附此敘明。爰審酌被告甲○○甫因違反能源管理法為警查獲，案件尚在處理
    中，猶不知悔改，竟另起犯意，再次受僱他人而非法銷售油品，惡性非輕，另扣
    案油品數量龐大，規模頗鉅，如儲存不當，對公共安全影響甚鉅，不宜輕縱，惟
    其犯後坦承犯行，態度良好等一切情狀，量處如主文所示之刑，並諭知易科罰金
    之折算標準。扣案之油品壹仟貳佰公升，應依能源管理法第二十條之一之規定沒
    收，至扣案之流量表壹台、抽油馬達壹台、油槍壹支、價目表壹張、收據壹本及
    用供儲存上開油品使用而未據扣案之油槽一座，均係供犯罪所用，且為被告甲○
    ○與共同正犯綽號「賴仔」之成年男子所有之物，均應依刑法第三十八條第一項
    第二款規定沒收之。
據上論斷，應依刑事訴訟法第四百五十二條、第二百九十九條第一項前段、能源管理
法第二十條之一，刑法第十一條前段、第二十八條、第四十一條、第三十八條第一項
第二款，罰金罰鍰提高標準條例第一條前段、第二條，判決如主文。
中      華      民      國    八十九    年     十一    月     二十九    日
                                台灣台中地方法院刑事第七庭
                                    法  官  林  宗  成
右正本證明與原本無異。
如不服本判決，應於判決送達後十日內向本院提出上訴狀，上訴於台灣高等法院台中
分院（須附繕本）。
                                    書記官
中      華      民      國    八十九    年     十二     月      一      日
附錄本判決論罪科刑法條全文：
能源管理法第二十條之一：
未經許可而經營中央主管機關指定之能源產品之輸入、輸出、生產、銷售業務者，處
一年以下有期徒刑，拘役或科或併科新台幣三十萬元以下罰金，併得沒收其輸入、輸
出、生產、銷售之產品。


司法院資訊處製作；財團法人民間司法改革基金會備份。
